# 应收账款保险费用

提问人：wx_5cbd6a2767a5 时间：2021-08-12 23:33:13
请教陈版主，企业为应收账款购买的保险费用，应该计入哪个科目？

回答人：chenyiwei
企业为应收账款投保的信用保险，其保险费应确认为一项资产，在保险受益期内摊销，计入各期管理费用。具体参照《企业会计准则解释第 5 号》
第二条。